臺灣新竹地方法院民事判決
110年度訴字第752號
原      告  張明仁  
被      告  王湘紅  
上列當事人間請求損害賠償事件，本院於民國110年11月17日言
詞辯論終結，判決如下：
    主  文
原告之訴及其假執行之聲請均駁回。
訴訟費用新臺幣捌仟柒佰元由原告負擔。
    事實及理由
一、原告主張：兩造自民國106年4月21日登記結婚，現婚姻關係
    仍存續中，被告2度離家迄今未返，經原告明查暗訪後，獲
    知被告居於新竹縣竹北市某社區，與不詳A男（下稱A男）曖
    昧交往，108年9月5日18時許，A男與被告共乘被告名下車輛
    至新竹縣竹北市某活蝦餐廳用餐，被告百般呵護剝蝦、夾菜
    予A男，證明雙方關係已逾越正常社交範圍，又在108年11月
    9日21時42分許，A男溫馨載送被告下班，等待過程中因内急
    使用洗手間、購買麵包、閒逛以及刻意不將車輛停放於被告
    工作處所，可合理推斷是為了避免他人從旁蒐證，再者，原
    告知悉A男與被告過從甚密後，好言相勸卻屢遭被告怒斥、
    羞辱，原告曾108年12月16日訴由警方偵辦妨害家庭，經警
    方調取被告上開社區拘所之監視錄影帶，發現被告有與A男
    夜宿在外，至於另名B男（真實姓名見本院卷第4頁反面第2～
    3行）則由本院110年度訴字第113號審理中，爰依侵權行為
    法則提起本件訴訟，聲明：被告應連帶給付原告新臺幣（下
    同）80萬元及自起訴狀繕本送達之翌日起至清償日止，按年
    息5％計算之利息，並願供擔保請准宣告假執行。
二、被告則以：伊不知道原告要告什麼東西等語。
三、按，因故意或過失，不法侵害他人之權利者，負損害賠償責
    任，故意以背於善良風俗之方法，加損害於他人者亦同；又
    不法侵害他人之身體、健康、名譽、自由、信用、隱私、貞
    操，或不法侵害其他人格法益而情節重大者，被害人雖非財
    產上之損害，亦得請求賠償相當之金額；前2項規定，於不
    法侵害他人基於父、母、子、女或配偶關係之身分法益而情
    節重大者，準用之，民法第184條第1項、第195條第1項、第
    3項分別定有明文。婚姻係以夫妻之共同生活為目的，配偶
    應互相協力保持其共同生活之圓滿安全及幸福，夫妻互守誠
    實，係確保其共同生活之圓滿安全及幸福之必要條件，故應
    解為配偶因婚姻契約而互負誠實之義務，配偶之一方行為不
    誠實，破壞共同生活之圓滿安全及幸福者，即為違反因婚姻
    契約之義務而侵害他方之權利（最高法院55年台上字第2053
    號判例意旨參照）。準此，基於身分關係而生之配偶權，亦
    屬應受保護之權利，倘配偶之一方與第三者有不誠實之行為
    ，該行為若足以破壞夫妻間共同生活之圓滿安全及幸福，且
    情節重大，雖非通姦或相姦，該第三者與不誠實之配偶，即
    為共同侵害配偶權之共同侵權行為人。民法第195條第3項所
    稱之「侵害基於配偶關係所生身分法益之行為」，倘夫妻任
    一方與他人間存有逾越朋友交遊等一般社交行為之不正常往
    來，其行為已逾社會一般通念所能容忍之範圍，已達破壞婚
    姻共同生活之圓滿安全及幸福之程度，即足當之。又，當事
    人主張有利於己之事實者，就其事實有舉證之責任，民事訴
    訟法第277條本文定有明文。民事訴訟如係由原告主張權利
    者，應先由原告負舉證之責，若原告先不能舉證，以證實自
    己主張之事實為真實，則被告就其抗辯事實，即令不能舉證
    ，或其所舉證據尚有疵累，亦應駁回原告之請求，最高法院
    108年度台上字第129號判決意旨參見。
四、查，原告提出A男與被告於108年9月5日晚間在新竹縣竹北市
    某活蝦餐廳用餐影像截圖，認為被告在餐廳幫A男剝蝦、夾
    菜或者由A男付清當次飲食費用帳單，是逾越一般男女正常
    交往之分際（見本院卷第6〜8頁），然上開行為並未見有身
    體接觸、親吻擁抱等等逾越一般男女正常交往之親密行為，
    原告又提出A男於108年11月9日晚間駕車載送被告下班之影
    像截圖（見本院卷第9〜10頁），依原告主張此係A男隱忍自
    身内急狀況，捨近求遠將車輛停放距離被告任職處所數百公
    尺之戶外停車場，再行使用洗手間、購買麵包、閒逛，合理
    推斷係自知違法，恐遭人從旁蒐證提告而為之云云各語（見
    本院卷第4頁正面，起訴狀第3頁），然單純接送他人目的多
    端，於一般正常朋友交往間亦有之，不能僅以A男與被告共
    乘一車即認為屬逾越一般男女正常社交關係之行為。至於原
    告主張被告與男子夜宿在外，僅提供108年12月16日新竹縣
    警察局竹北分局六家派出所受理刑事案件報案三聯單，惟原
    告始終未能指出A男姓名及其真正住居所，或者提供基本人
    別之資訊，而原告對A男之訴，前經本院110年9月30日110年
    度訴字第752號裁定駁回確定（見本院卷第22頁民事裁定）
    ，原告補稱A男部分因人臉辨識系統比對，解析度有限，致
    使A男身分未能確實等語在卷（見本院卷第27頁，原告110年
    10月12日書狀），依上開舉證責任分配之說明，本件無從依
    原告片面指述情節，逕認A男與被告有違婚姻關係配偶間應
    負誠實義務之越矩行為，是原告既未蒐得被告交往踰矩之證
    據，難認有不法侵害原告基於配偶關係之身分法益而情節重
    大，從而原告依侵權行為法則起訴請求被告連帶給付80萬元
    及自起訴狀繕本送達之翌日起至清償日止，按年息5％計算之
    利息，為無理由，應予駁回，其既受全部敗訴判決，則其假
    執行之聲請失其依據，併予駁回，爰判決如主文第1項。
五、本件事證已臻明確，兩造其餘攻擊、防禦方法、所用證據及
    證據調查之聲請，經本院審酌後，認為均不足以影響本判決
    之結果，爰不一一論、列。
六、訴訟費用之負擔：本件訴訟標的金額或價額80萬元，應徵第
    一審起訴裁判費8,700元，已由原告預納，有收據乙紙在卷
    （見本院卷第2頁反面），依民事訴訟法第78條之規定，定
    其負擔如主文第2項所示。
中　　華　　民　　國　　110 　年　　12　　月　　10　　日
                  民事庭      法　官　周美玲
以上正本係照原本作成。
原告如對本判決上訴，須於判決送達後20日內向本院提出上訴狀，應一併繳納上訴審裁判費暨添具繕本1件，同時繳納第二審上訴費用新臺幣1萬3,050元。　　　　　　　　　　　　　　　
中　　華　　民　　國　　110 　年　　12　　月　　10　　日
                              書記官　王  明